【裁判字號】    92,上訴,1879
【裁判日期】    921118
【裁判案由】    違反毒品危害防制條例
【裁判全文】
臺灣高等法院高雄分院刑事判決                  九十二年度上訴字第一八七九號
    上  訴  人  台灣高雄地方法院檢察署檢察官
    上  訴  人
    即  被  告  甲○○
右上訴人因被告違反毒品危害防制條例案件，不服臺灣高雄地方法院九十二年度訴字
第七六八號中華民國九十二年九月五日第一審判決（起訴案號：臺灣高雄地方法院檢
察署九十一年度毒偵字第七０００號），提起上訴，暨移
雄地方法院檢察署九十二年度毒偵字第五四九一號），本院判決如左：
      主  文
原判決撤銷。
甲○○連續施用第一級毒品，處有期徒刑捌月。第一級毒品海洛因壹小包（淨重零點
壹伍公克、包裝重零點壹捌公克）沒收銷燬。
      事  實
一、甲○○前因違反肅清煙毒條例案件，於八十一、八十二年間經法院分別判處有期
    徒刑三年、三年三月確定，經合併執行後，於八十四年九月二十六日假釋出獄（
    嗣於八十八年間撤銷假釋，未構成累犯）。又於八十七年間因施用毒品案件，經
    本院裁定送觀察、勒戒後，認有繼續施用之傾向，再經本院裁定令入戒治處所施
    以強制戒治，於八十九年六月七日戒治期滿，並經判決免刑確定。
二、詎甲○○仍不知悔改，於免刑判決後五年內，復基於施用第一級毒品海洛因之概
    括之犯意，自九十一年十一月間某日起，至九十二年七月十七日下午七時許回溯
    二十四小時內某時，於高雄市○鎮區鎮○路一六七號友人住處及高雄市○○區○
    ○街四十二號三０一室，連續施用第一級毒品海洛因多次。嗣於九十一年十一月
    二十二日下午四時五分許，在高雄市前鎮區一六七號前，為警查獲，扣得甲○○
    所有之第一級毒品海洛因一小包（淨重０．一五公克、包裝重０．一八公克），
    另於九十二年七月十七日下午四時許，在高雄市○○區○○街四十二號三０一室
    ，再度為警查獲，並先後經採尿送檢驗，而得知上情。
三、案經高雄市政府警察局小港分局報請臺灣高雄地方法院檢察署檢察官偵查，並先
    聲請法院裁定令入戒治處所施以強制戒治後起訴及移送併辦。
      理  由
一、經查，被告於九十一年十一月二十二日下午四時五分許及九十二年七月十七日下
    午四時許，二次為警查獲後採尿送檢驗，呈嗎啡陽性反應，有高雄市政府警察局
    小港分局嫌疑人尿液代碼姓名對照表、高雄市政府警察局前鎮分局查獲煙毒麻醉
    藥品案件犯罪嫌疑人姓名對照表及高雄市立凱旋醫院煙毒尿液檢驗成績書附卷可
    稽（見偵查一卷第十三～十四頁、警二卷第五～六頁），並有扣案之第一級毒品
    海洛因一包（驗後淨重０．一五公克、包裝重０．一八公克）可佐，而扣案之第
    一級毒品海洛因成分，亦經鑑定無訛，有法務部調查局鑑定通知書附卷可憑（見
    偵查一卷第十五頁），又施用海洛因後，其於尿液中排出之最長時限，受施用劑
    量、施用方式、個人體質及其代謝情況等因素影響，因個案而易，一般可檢出之
    最長時間為海洛因服用後二至四天，亦曾經行政院衛生署管制藥品管理局九十一
    年八月二日管檢字第一Ｏ八四四三號函示明確。再被告於原審及本院審理中亦供
    述自九十一年十一月間某日起，連續施用第一級毒品海洛因多次等語，核與上開
    各節相符，被告此部分之自白，即堪信為真正。次查，被告於八十七年間因施用
    毒品案件，經本院裁定送觀察、勒戒後，認有繼續施用之傾向，再經本院裁定令
    入戒治處所施以強制戒治，於八十九年六月七日戒治期滿，並經判決免刑確定，
    又於免刑判決後五年內，連續施用第一級毒品海洛因多次，已經臺灣高雄地方法
    院檢察署檢察官先聲請法院裁定令入戒治處所施以強制戒治等情，有臺灣高雄地
    方法院檢察署九十一年度毒偵字第七０００號聲請書、原審九十二年度毒聲字第
    一三四六號裁定、台灣高等法院被告全國前案紀錄表在卷足憑（見偵查一卷第十
    六頁、原審卷第八九頁）。從而，被告於免刑確定後五年內再施用第一級毒品，
    事證明確，犯行堪以認定。
二、核被告所為，係犯毒品危害防制條例第十條第一項之施用第一級毒品罪。被告先
    後多次施用第一級毒品之犯行，時間緊接，方法相同，觸犯構成要件相同之罪名
    ，顯係出於概括之犯意為之，應依連續犯規定論以一罪，並依法加重其刑。至被
    告持有第一級毒品之低度行為，已為施用第一級毒品之高度行為所吸收，故不另
    論罪。公訴人雖僅就被告自不詳時間起，至九十一年十一月二十二日下午四時五
    分許回溯二十四小時內某時止之犯罪行為起訴，餘者未於起訴書中及，但連續
    犯為裁判上一罪，檢察官就犯罪事實一部起訴，依刑事訴訟法第二百六十七條規
    定，其效力及於全部，法院自屬有權一併審理。
三、原審以被告罪證明確，予以論罪科刑，固非無見，惟查，被告於九十一年十一月
    二十二日下午四時五分許為警查獲後，仍繼續施用第一級毒品海洛因，直至九十
    二年七月十七日下午七時許回溯二十四小時內某時止，原審就此部分未及審酌，
    尚有未洽。檢察官上訴意旨以原審判決就移送併辦部分未及審酌，為有理由，被
    告上訴意旨指摘原審判決量刑過重，為無理由，但原判決既有上述可議之處，自
    應由本院撤銷改判。爰審酌被告有事實欄所載前科，有台灣高等法院被告全國前
    案紀錄表、臺灣屏東監獄九十二年四月二十九日屏監教字第○九二○○○○六七
    一號函在卷足憑（見原審卷第三二～三六頁），復因施用毒品案件，經觀察、勒
    戒、戒治後，已經免刑判決，仍不知悔改，復於免刑判決後五年內，再犯本案，
    足見其意志力不堅，陷溺惡習已深，惟其所犯罪行乃自戕行為，尚無害及他人，
    犯後亦坦承犯行，犯罪後態度尚稱良好等一切情狀，量處如主文所示之刑。扣案
    第一級毒品海洛因一小包（驗後淨重０．一五公克、包裝重０．一八公克）為毒
    品，應依毒品危害防制條例第十八條第一項之規定宣告沒收銷燬。
據上論結，應依刑事訴訟法第三百六十九條第一項前段、第三百六十四條、第二百九
十九條第一項前段、毒品危害防制條例第十條第一項、第十八條第一項、刑法第十一
條、第五十六條，判決如主文。
本案經檢察官方娜蓉到庭執行職務。
中      華      民      國    九十二    年    十一      月    十八      日
                              臺灣高等法院高雄分院刑事第一庭
                                  審判長法官  曾永宗
                                        法官  邱永貴
                                        法官  郭玫利
右正本證明與原本無異。
如不服本判決應於收受本判決後十日內向本院提出上訴書狀，其未述上訴理由者，
並得於提起上訴後十日內向本院補提理由書狀（均須按他造當事人之人數附繕本)「
切勿逕送上級法院」。
                                      書記官  鄭靜芳
中    華    民    國      九十二      年      十一      月     十九   日
附錄本判決論罪科刑法條
毒品危害防制條例第十條第一項：
施用第一級毒品者，處六月以上五年以下有期徒刑。


司法院資訊處製作；財團法人民間司法改革基金會備份。
